臺灣臺中地方法院刑事判決　　　　　　　　　　　　　　九十年度訴字第九二號
　　公　訴　人　臺灣臺中地方法院檢察署檢察官
　　被　　　告　丙○○
右列被告因違反電信法案件，經檢察官提起公訴（九十年度偵字第四七二一號），本
院判決如左：
    主  文
丙○○無罪。
    事  實
一、公訴意旨略以：被告丙○○基於意圖為自己不法利益之概括犯意，自民國八十九
    年十二月上旬某日起至九十年三月五日止，在其任職位於臺中市○區○○路五二
    號青商資訊有限公司（以下簡稱青商公司）內，擅自以有線方式，盜接青商公司
    向中華電信股份有限公司（以下簡稱中華電信）所申設之網際網路Ｔ１專線（編
    號：４２Ｄ８３６８７），至其位於青商公司隔壁之居所（即門牌號碼：臺中市
    ○區○○路五○號），並將該專線連結到其所使用之電腦上，而連續利用ＩＰ位
    址：２１１˙１６１˙２４６使用該專線上網多次，而盜用他人之電信設備通信
    ，致中華電信陷於錯誤，任由丙○○未付電信費用及使用該網際網路專線通信，
    藉此獲取不法利益，因認被告丙○○涉犯違反電信法第五十六條第一項以有線方
    式盜用他人電信設備通信罪嫌。
二、按犯罪事實應依證據認定之，無證據不得推定其犯罪事實；不能證明被告犯罪或
    其行為不罰者，應諭知無罪之判決，刑事訴訟法第一百五十四條、第三百零一條
    第一項分別定有明文。又事實之認定應憑證據，如未能發現相當證據，或證據不
    足以證明，自不能以推測或擬制之方法，以為裁判基礎；另認定不利於被告之事
    實，須依積極證據，苟積極證據不足為不利於被告事實之認定，即應為有利於被
    告之認定，更不必有何有利之證據。被害人之陳述如無瑕疪，且就其他方面調查
    又與事實相符，固足採為科刑之基礎，倘其陳述尚有瑕疪，則在未究明前，遽採
    為論罪科刑之根據，即難認為適法，最高法院分別著有四十年臺上字第八六號判
    例、三十年上字第八一六號、六十一年臺上字第三○九九號判例可資參照。而所
    謂無瑕疪，係指被害人所為不利被告之陳述，與社會上一般生活經驗或卷存其他
    客觀事實並無矛盾而言，至所謂就其他方面調查認與事實相符，非僅以所援用之
    旁證足以證明被害結果為已足，尤須綜合一切積極佐證，除認定被告確為加害人
    之可能外，在推理上無從另為其他合理原因之假設，有不合於此，即不能以被害
    人之陳述做為論斷之證據。
三、公訴人指稱被告涉犯電信法第五十六條第一項以有線方式盜用他人電信設備通信
    罪嫌，無非係以證人即被害人青商公司代表人丁○○、中華電信公司職員甲○○
    於警訊及偵查中之證述、中華電信客戶基本資料表、相片七張及被告所有電腦中
    網路ＴＣＰ／ＩＰ設定值中ＩＰ位址、通訊閘、ＤＮＳ組態等設定值資料列印表
    各一份為其論據。訊據被告丙○○固直承有在青商公司以有線方式，接用青商公
    司向中華電信所申設之上開網際網路Ｔ１專線，至其位於青商公司隔壁之居所，
    並將該專線連結到其所使用之電腦上，而利用ＩＰ位址：２１１˙１６１˙２４
    ６使用該專線上網多次等情，惟堅決否認有何違反電信法第五十六條犯行，辯稱
    ：係證人丁○○要伊將該網際網路專線接回家使用，以便於伊可以晚上在家中工
    作，後來因伊自青商公司離職，並到附近一家資訊公司任職，而與證人丁○○鬧
    僵了，證人丁○○才來告伊等語。經查：
  （一）查證人甲○○於警訊及偵查中之證述及卷附該專線自青商公司連接至被告家
        中情形之相片七張，僅足以證明青商公司之上開專線，有連結至被告家中之
        電腦等情；又被告所有電腦中網路ＴＣＰ／ＩＰ設定值中ＩＰ位址、通訊閘
        、ＤＮＳ組態等設定值資料列印表，亦僅能證明被告所使用電腦上網之狀態
        ，均無法證明被告有盜接青商公司上開專線使用之事實。
  （二）證人丁○○雖否認有同意被告將青商公司上開專線接至被告家中使用等情，
        並於偵查中證述：本來很信任被告，後來有客戶反應電腦網路傳輸那麼慢，
        伊才去機房查，發現原本只分三條線，確多出一組出來，沿著線找，才知道
        線是牽到隔壁被告家中，該線是明線，但躲在另一條線的後面，用白色束線
        綁起來，伊誤以為是牽到伊辦公室云云。惟查證人即查獲本件之警員乙○○
        於九十一年二月二十一日調查時證述：證人丁○○報警時說有人偷接他的網
        際網路，而且他知道是誰接的，懂電腦的人從集線器就可以很明顯看出盜接
        的部分，證人丁○○在伊到現場時，就告訴伊盜接的是哪條線，並告訴伊該
        線如何拉過去被告家中，被告所接的那條線是從機房拉出來沿著牆壁牽到機
        房外面，未經過其他房間就排風機那裡直接上到天花板；從集線器看線牽到
        何處並不困難，而被告接到家中的那條線是明線，並沒有被包裹著，直接可
        以看到等語，足證被告並未將其自集線器接至家中之線路，或以他物包裹以
        資掩飾，茍被告接用該專線，並未經證人丁○○之同意，則為避免其犯行曝
        光，應不至於如此明目張膽地接用；且證人丁○○於警訊時陳述：被告本院
        九十年七月二十三日調查時證述：因客人反應上網速度慢，且伊懷疑被告利
        用公司資源在外面接業務作，另被告自九十年一月份起，就愛來不來地，所
        以伊才到機房查看，那時還未察覺，後來翻書來看，才知道多了一條線，而
        被告離職後，其原來的工作均由伊負責，伊曾寫了三本電腦的書，對於電腦
        的專業知識並不比被告差等語，是證人丁○○既於九十年一月間即已懷疑被
        告有私自承接業務，而到機房查看過，且其又具有豐富之電腦知識，則依證
        人乙○○上開證述及該線路係明線之客觀狀態，證人丁○○於至機房查看時
        ，應可輕易發現該網際網路專線有連接到被告家中之事實，應不會遲至九十
        年三月間，始發現此情。又被告所接之線路係在排風機上方直接上天花板等
        情，有偵卷第第十七頁下方之照片一紙附卷可稽，而有排風機那間房間即是
        機房等情，業經證人丁○○於本院九十年五月四日調查時證述在卷，且由證
        人丁○○於本院九十年七月二十三日調查時當庭所繪製機房與其辦公室之位
        置圖以觀，證人丁○○之辦公室係與機房同在二樓，惟機房與辦公室並未相
        連，而係各據二樓之一端，中間距離約有五公尺，是被告自機房牽出之線路
        既在機房外側之排風機上端即已牽至天花板，證人丁○○自無可能發生該線
        路是連接至其辦公室之誤認，是證人丁○○證稱：伊先前誤以為該線係接到
        伊辦公室云云，顯難憑採。
  （三）證人楊嘉慶於本院九十年六月十八日調查時到庭證述：證人曾請被告將網際
        網路的線路拉回家中測試，因被告是青商公司唯一的工程師，證人丁○○要
        其測試網咖的硬體是否正常，當時是在臺中市○○街九號說的等語，核與被
        告所供情節大致相符，是被告所供，應屬可信。
  （四）又查，被告任職青商公司時係唯一的網管人員等情，除經證人楊嘉慶證述在
        卷，已如前述外，業據被告於偵查中供明無訛，且與證人丁○○於本院九十
        年五月四日調查時所證述內容相符，足證被告在青商公司確有使用該網際網
        路專線之權，則被告既有使用該專線之權利，衡情應無將該專線盜接至伊家
        中使用之必要。是被告應無盜用青商公司該專線之動機，應堪認定。
四、綜上所述，證人丁○○之證言既有可疑且不合理之處，公訴人據以起訴被告犯罪
    之其餘證據，於訴訟證明上，亦未至可確信為真實而無所懷疑之程度，自難據採
    為被告犯罪之依據。揆諸首揭法律規定及判例意旨，自難遽令被告負違反電信法
    第五十六條之刑責。此外，復查無其他積極證據足以證明被告有何違反電信法第
    五十六條犯行，自屬不能證明被告犯罪，應為被告無罪之諭知。
據上論斷，應依刑事訴訟法第三百零一條第一項，判決如主文。
中      華      民      國    九十一    年      七      月      三十    日
                              臺灣臺中地方法院刑事第七庭
                               審判長法  官  夏  一  
                                     法  官  曾  佩  琦
                                     法  官  郭  妙  俐
右正本證明與原本無異。
如不服本判決，應於判決送達後十日內向本院提出上訴狀，上訴於臺灣高等法院臺中
分院( 須附繕本 )。
                                     書記官
中      華      民      國    九十一    年      七      月    三十一    日
